【裁判字號】    89,交訴,15
【裁判日期】    890308
【裁判案由】    公共危險
【裁判全文】
臺灣臺北地方法院刑事判決                          八十九年度交訴字第十五號
    公  訴  人  臺灣臺北地方法院檢察署檢察官
    被      告  乙○○
    選任辯護人  楊冀華
右列被告因公共危險案件，經檢察官提起公訴( 八十八年度偵字第一九七一八號 )，
本院判決如左：
        主      文
乙○○駕駛動力交通工具肇事，致人受傷而逃逸，累犯，處有期徒刑壹年。
        事      實
一、乙○○曾犯有搶奪、妨害公務及賭博等罪，其中於民國七十五年間犯搶奪等罪，
    經臺灣高等法院判處應執行有期徒刑十三年減為有期徒刑八年八月，於八十三年
    二月七日縮短刑期假釋出監，八十五年一月十日縮短刑期假釋期滿執行完畢，猶
    不知警惕。其於八十八年五月十四日晚十一時許，駕駛一輛車牌CY-5383 號自用
    小客車( 動力交通工具 )，沿臺北市○○路由南往北方向行駛，途經吉林路二五
    ○號前，以時速約六○公里之行車速度跨越分向限制線( 雙黃實線 )逆向超速行
    駛，以致撞及對向車道迎面駛來之一輛由成年女子甲○○所駕駛車牌AXN-389 號
    重機車倒地。甲○○受有左上臂紅腫( 約3× 3 公分 )、左手肘擦傷( 約0.5 ×
    0.5 公分 )及左手背瘀傷( 約0.5× 0.5 公分 )等傷害( 未據告訴 )。乙○○肇
    事致甲○○受傷後，竟駕車逃逸，雖經路人駕車追趕至同路三一六號前，乙○○
    仍拒不停車處理，猶強行衝撞圍堵之一輛由陳宏榮所駕駛之車牌E5-390號計程車
    後逃逸( 毀損計程車鈑金部分未據告訴 )。
二、案經臺北市政府警察局中山分局移送臺灣臺北地方法院檢察署檢察官偵查起訴。
        理      由
一、訊據被告乙○○雖就其於前揭時地駕駛車牌CY-5383 號自用小客車不慎撞傷駕駛
    車牌AXN-389號重機車之甲○○壹節供承不諱，惟矢口否認有肇事逃逸之犯行，
    辯稱略以「因當時有四個人在追我，所以才駕車逃離現場，並非肇事逃逸」云云
    。經查：證人陳宏榮就其於前揭時地駕駛一輛車牌E5-390號計程車途經民權東路
    、吉林路交岔路口，目睹被告乙○○駕駛車牌CY-5383 號自用小客車遭人攔停，
    並指其在吉林路二五○號前，撞到一輛車牌AXN-389 號重機車後逃至該處，被告
    乙○○當時悍然辯稱「撞到人又怎樣？」後，竟倒車衝撞其駕駛之車牌E5-390號
    計程車，以致計程車鈑金凹陷受損等情，不但於事故發生現場員警製作「道路交
    通事故談話紀錄表」時證述綦詳，亦於偵查中到庭具結證述明確，載明筆錄在卷
    可稽，並有道路交通事故調查報告表、交通事故談話紀錄表及被告乙○○賠償被
    害人甲○○、陳宏榮二人之和解書等件在卷可資佐證。再查被害人甲○○受有左
    上臂紅腫( 約3 X 3 公分 )、左手肘擦傷( 約0.5 X 0.5 公分 )及左手背瘀傷(
    約0.5 X 0.5 公分 )等傷害，有馬偕紀念醫院診斷證明書壹紙在卷可按，是被告
    肇事致人受傷後逃逸之事證洵堪認定。被告乙○○之辯解無非係畏罪卸責之詞，
    不足採信。本件事證明確，應予依法論科。
二、核被告乙○○所為，係犯刑法第一百八十五條之四駕駛動力交通工具肇事致人受
    傷而逃逸罪。查被告乙○○曾犯有搶奪、妨害公務及賭博等罪，其中於民國七十
    五年間犯搶奪等罪，經臺灣高等法院判處應執行有期徒刑十三年減為有期徒刑八
    年八月，於八十三年二月七日縮短刑期假釋出監，八十五年一月十日縮短刑期假
    釋期滿執行完畢，有臺灣高等法院檢察署刑案紀錄簡覆表壹件在卷可稽，其於五
    年以內再犯本件有期徒刑以上之罪，為累犯，應加重其刑。爰審酌被告乙○○之
    素行、造成被害人甲○○受傷之程度雖然輕微但其肇事後不思停車救護猶駕車逃
    逸冀圖免責之情節匪輕及其已知悔悟賠償損害等一切情狀，量處如主文所示之刑
    ，以示懲儆。
據上論斷，應依刑事訴訟法第二百九十九條第一項前段，刑法第一百八十五條之四，
第四十七條，判決如主文。
本案經檢察官孟玉梅到庭執行職務
中      華      民      國    八  十  九    年     三     月     八     日
                          臺灣臺北地方法院交通法庭
                                  法  官  鍾      華
右正本證明與原本無異。
如不服本判決，應於判決送達後十日內向本院提出上訴狀 (應附繕本) ，上訴於
臺灣高等法院。
                                  書記官  黃  繡  琴
中      華      民      國    八  十  九    年    三      月      十    日
附錄本案所犯法條全文
駕駛動力交通工具肇事，致人死傷而逃逸者，處六月以上五年以下有期徒刑。


司法院資訊處製作；財團法人民間司法改革基金會備份。
